【裁判字號】    95,上易,2215
【裁判日期】    951229
【裁判案由】    竊盜
【裁判全文】
臺灣高等法院刑事判決                95年度上易字第2215號
  上  訴  人
  即  被  告  乙○○
上列上訴人因竊盜案件，不服臺灣臺北地方法院95年度易字第16
66號，中華民國 95年10月5日第一審判決（起訴案號：臺灣臺北
地方法院檢察署95年度偵字第9371號），提起上訴，本院判決如
下：
    主  文
上訴駁回。
    事  實
一、乙○○前於民國（下同）93年間因竊盜案件，經臺灣板橋地
    方法院判處有期徒刑三月，如易科罰金以三百元折算一日確
    定，於94年8月26日徒刑執行完畢；復於 95年間因竊盜案件
    ，經臺灣基隆地方法院於95年3月30日以95年度基簡字第292
    號刑事簡易判決判處有期徒刑四月確定，於95年11月13日執
    行完畢。詎乙○○猶不知悔改，於95年 4月14日晚上18時15
    分許，身著雨衣前往臺北市○○區○○路4段296號地下一樓
    頂好超市內，徒手竊取店內陳售之雞精 2盒（每盒售價新臺
    幣420元）、洋酒 1瓶（售價新臺幣569元），並夾置於腋下
    ，得手後，未經結帳即攜出收銀台，正欲沿樓梯離去之際，
    即遭頂好超市保安組長甲○○察覺而報警查獲，並當場起出
    其所竊得之雞精2盒及洋酒1瓶。
二、案經甲○○訴由臺北市政府警察局大安分局報請臺灣臺北地
    方法院檢察署檢察官偵查起訴。
    理  由
一、上訴人即被告乙○○經合法傳喚無正當理由未到庭，爰不待
    其陳述逕行判決，合先敘明。
二、上揭犯罪事實，業據被告乙○○於警詢、偵查中及原審法院
    審理時供承不諱在卷，核與告訴人甲○○於警詢時指述如何
    於上揭時地遭竊店內陳售之雞精2盒及洋酒1瓶之情節相符，
    並有被告所竊得之上開財物照片一幀及告訴人甲○○出具之
    贓物認領保管單乙紙在卷可參，是被告上揭自白堪認與事實
    相符，事證明確，被告竊盜犯行，應堪認定。
三、核被告乙○○所為，係犯刑法第320條第1項之竊盜罪。又刑
    法第320條第1項所定罰金刑部分，依罰金罰鍰提高標準條例
    第1條第1項前段規定，原規定就其原定數額提高十倍，茲依
    刑法施行法第1條之1規定中華民國94年1月7日刑法修正施行
    後，刑法分則編所定罰金之貨幣單位為新臺幣，而94年1月7
    日刑法修正時，刑法分則編未修正之條文定有罰金者，自94
    年1月7日刑法修正施行後，就其所定數額提高為三十倍。本
    次94年1月7日刑法修正時，刑法第 320條並未為修正，而依
    上揭規定，就罰金刑部分之貨幣單位改為新台幣，因而就其
    所定罰金數額提高為三十倍，惟實際上刑法第 320條竊盜罪
    之構成要件及法定刑並未變更，自無有利或不利而為新舊法
    比較適用之問題，附此敘明。又被告前於93年間因竊盜案件
    ，經臺灣板橋地方法院判處有期徒刑三月，如易科罰金以三
    百元折算一日確定，於 94年8月26日執行完畢，有本院被告
    前案紀錄表乙紙在卷可稽，被告於五年內再故意犯本件有期
    徒刑以上之罪，不論依修正前之刑法第47條，或修正後之刑
    法第 47條第1項之規定，均構成累犯，對被告而言並無有利
    或不利之情形，自不生新舊法比較之問題。原審以被告上述
    犯行，事證明確，援引刑法第320條第1項、第2條第1項前段
    、修正前刑法第 47條、第41條第1項前段，修正前罰金罰鍰
    提高標準條例第1條前段、廢止前罰金罰鍰提高標準條例第2
    條之規定，並審酌被告前已有多次竊盜前科，素行不佳，甫
    因竊盜案件經臺灣基隆地方法院判決有罪，猶不知警惕，再
    犯本件竊盜犯行，犯罪之動機、目的、手段，所竊取之財物
    價值非鉅，因而所致被害人之損失非屬嚴重，及犯罪後坦承
    犯行等一切情狀，量處有期徒刑四月。並以被告行為後，刑
    法第41條業已修正，並於於94年2月2日經總統公布，於95年
    7月1日施行，修正前刑法第41條第 1項前段規定：「犯最重
    本刑為5年以下有期徒刑以下之刑之罪，而受6個月以下有期
    徒刑或拘役之宣告，因身體、教育、職業、家庭之關係或其
    他正當事由，執行顯有困難者，得以1元以上3元以下折算一
    日，易科罰金。」，又行為人行為時之易科罰金折算標準，
    依修正前罰金罰鍰提高標準條例第 2條前段（現已刪除）規
    定，就其原定數額提高為100倍折算1日，則被告行為時之易
    科罰金折算標準，應以銀元100元至300元折算 1日，經折算
    為新臺幣後，應以新臺幣300元至900元折算為1日。惟95年7
    月1日修正公布施行之刑法第41條第1項前段則規定：「犯最
    重本刑為五年以下有期徒刑以下之刑之罪，而受六個月以下
    有期徒刑或拘役之宣告者，得以新臺幣一千元、二千元或三
    千元折算一日，易科罰金。」，比較修正前後之易科罰金折
    算標準，以95年7月1日修正公布施行前之規定，較有利於被
    告，並依修正前刑法第 41條第1項前段及廢止前罰金罰鍰提
    高標準條例第 2條前段規定，諭知易科罰金之折算標準，經
    核認事用法，並無不合，被告雖具狀提出上訴，然並無何上
    訴理由，復未到庭為何陳述，其空言指摘原審判決不當，尚
    難認有理由，應予駁回。
據上論斷，應依刑事訴訟法第368條、第371條，判決如主文。
本案經檢察官吳慧蘭到庭執行職務。
中    華    民    國    95    年    12    月    29    日
                  刑事第五庭    審判長法  官  吳  敦
                                      法  官  朱光仁
                                      法  官  張傳栗
以上正本證明與原本無異。
不得上訴。
                                      書記官  何子傑
中    華    民    國    95    年    12    月    29    日
附錄：本案論罪科刑法條全文
刑法第320條第1項：
意圖為自己或第三人不法之所有，而竊取他人之動產者，為竊盜
罪，處5年以下有期徒刑、拘役或500元以下罰金。


司法院資訊處製作；財團法人民間司法改革基金會備份。
